---
title: "oRden"
output: github_document
---

```{r setup, include=FALSE}
knitr::opts_chunk$set(echo = TRUE)
```

## El tidyverse en español

Aprender a programar no es fácil, menos aun si no se conoce bien el idioma ingles. El objetivo de este paquete es facilitar la curva de aprendizaje de programar en R para hispanohablantes. 

Este paquete traduce los principales verbos utilizados por el Tidyverse, un conjunto de herramientas ampliamente utilizadas en el mundo de la ciencia de datos, con una comunidad muy activa y colaborativa. 

El Tidyverse tiene la virtud de haber desarrollado una sintaxis propia que permite leer el codigo de manera mas fluida. Hoy es considerado practicamente un dialecto diferente al de R base, pero es perfecto para aprender a programar en R.

Se han hecho otros esfuerzos interesantes en traducir al español recursos de R como fuentes de datos en la libreria datos `library(datos)`, el [libro de Hadley Wickam para ciencia de datos](https://es.r4ds.hadley.nz/), y algunas [planillas de atajos](https://www.rstudio.com/resources/cheatsheets/) (cheatsheets en ingles) para los distintos paquetes de este universo .  


``` r
# install.packages("remotes")
remotes::install_github("raimun2/oRden")
```


```{r cars}

library(oRden)

autos <- datos::mtautos

autos %>% 
  mutar(kilometros = millas / 1.6) %>% 
  seleccionar(kilometros, cambios, forma) %>% 
  agrupar_por(cambios, forma) %>% 
  resumir(minimo = min(kilometros))

```



## Transformar datos

En el modulo de transformacion de datos se tradujeron los principales verbos de la libreria dplyr

```{r}
lsf.str("package:oRden")
```

## Importar datos
PENDIENTE (readr)

## Ordenar datos
PENDIENTE (tidyr)

## Datos del tipo caracter
PENDIENTE (stringr)

## Datos del tipo factor
PENDIENTE (forcats)

## Iteraciones sobre tablas de datos
PENDIENTE (purrr)

## Visualizacion
PENDIENTE (ggplot2)
