---
title: "Datos oRdenados"
output: github_document
---

```{r setup, include=FALSE}
knitr::opts_chunk$set(echo = TRUE)
```

## El tidyverse en español

Aprender a programar no es fácil, menos aún si no se conoce bien el idioma inglés. El objetivo de este paquete es facilitar la curva de aprendizaje de programar en R para hispanohablantes. 

Este paquete traduce los principales verbos utilizados por el Tidyverse, un conjunto de herramientas ampliamente utilizadas en el mundo de la ciencia de datos, con una comunidad muy activa y colaborativa. 

El Tidyverse tiene la virtud de haber desarrollado una sintaxis propia que permite leer el código de manera más fluida. Hoy es considerado prácticamente un dialecto diferente al de R base, pero es perfecto para aprender a programar en R.

Se han hecho otros esfuerzos interesantes en traducir al español recursos de R como fuentes de datos en la librería datos `library(datos)`, el [libro de Hadley Wickham para ciencia de datos](https://es.r4ds.hadley.nz/), y algunas [planillas de atajos](https://www.rstudio.com/resources/cheatsheets/) (cheatsheets en inglés) para los distintos paquetes de este universo.

Esta herramienta esta en vías de desarrollo, y por el momento solo se puede instalar desde GitHub

``` r
# install.packages("remotes")
remotes::install_github("raimun2/oRden")
```
## Ejemplo de uso 

```{r cars}

library(oRden)

autos <- datos::mtautos

autos %>% 
  mutar(kilometros = millas / 1.6) %>% 
  seleccionar(kilometros, cambios, forma) %>% 
  agrupar_por(cambios, forma) %>% 
  resumir(minimo = min(kilometros))

```

## Importar datos

En el módulo de importar datos se tradujeron los principales verbos de la librería readr

```{r}

source("R/importaR.R", echo = TRUE, local = knitr::knit_global())

```


## Transformar datos 

En el módulo de transformación de datos se tradujeron los principales verbos de la librería dplyr

```{r}

source("R/transformaR.R", echo = TRUE, local = knitr::knit_global())

```

## Ordenar datos

En el módulo de ordenar datos se tradujeron los principales verbos de la librería tidyr

```{r}

source("R/ordenaR.R", echo = TRUE, local = knitr::knit_global())

```

## Datos del tipo caracter

En el módulo de trabajar con datos de tipo texto / caracter se tradujeron los principales verbos de la librería stringr

```{r}

source("R/caracteR.R", echo = TRUE, local = knitr::knit_global())

```
